臺灣高等法院交通事件裁定　　　　　　 96年度交抗字第307號
抗　告　人
即受處分人　甲○○
上列抗告人因違反道路交通管理處罰條例案件，不服臺灣臺北地
方法院，中華民國96年3月29日所為裁定（96年度交聲字第252號
），提起抗告，本院裁定如下：
    主  文
抗告駁回。
    理  由
一、按汽車駕駛人飲用酒類或其他類似物後其吐氣所含酒精濃度
    超過每公升0.25毫克者，不得駕車，道路交通安全規則第一
    百一十四條第二款定有明文。又按汽車駕駛人，駕駛汽車經
    測試檢定有酒精濃度超過規定標準情形者，處新臺幣（下同
    ）1 萬5 千元以上6 萬元以下罰鍰，並當場移置保管該汽車
    及吊扣其駕駛執照1 年，並應接受道路交通安全講習，道路
    交通管理處罰條例第三十五條第一項第一款、第二十四條第
    一項第二款亦定之甚明。
二、原處分機關係以：抗告人即受處分人甲○○於96年2月4日凌
    晨零時56分許前某時，在不詳地點飲用酒類後，猶駕駛車牌
    號碼2B-122 8號自用小客車，沿臺北縣新店市○○路右轉寶
    中路行駛，嗣因其駕車未開大燈，而於上述時間，為適在新
    店市○○路123號前執行盤查深夜未歸青少年勤務之臺北縣
    政府警察局新店分局江陵派出所警員邱慶銘盤查，並施以呼
    氣酒精濃度檢測，而發覺受處分人之酒精濃度測試值為每公
    升0.45毫克；警員乃以受處分人有違反道路交通管理處罰條
    例第三十五條第一項第一款之行為，製單舉發。原處分機關
    並於96年2月7日依道路交通管理處罰條例第三十五條第一項
    第一款、第二十四條第一項第二款及違反道路交通管理事件
    統一裁罰標準表規定，裁處受處分人罰鍰3萬4千5百元、吊
    扣駕駛執照12個月，並施以道安講習。
三、抗告意旨詳如附件。
四、經查：
    抗告人固不否認飲酒之事實，惟辯以：當時車輛係熄火停放
    於停車格內，於車內休息，並無開車行為云云。然查，證人
    即舉發警員邱慶銘已於原審調查時具結證述：「當時我跟副
    所長一起在巡邏，巡邏至寶中路123號喜莉卡拉OK坊，當時
    我們在這家店前面盤查1個深夜未歸之青少年．．我在看青
    少年身份證時，副所長發現寶中路來的1台車子，沒有開大
    燈，我們就依警察職權行使法第八條規定盤查．．發現這台
    車子時是在店門口，之後我們就跑到馬路上去看，那台車子
    就180度旋轉到另一側停車格並熄火，我跟副所長各騎1輛機
    車去盤查，當時車子已經熄火，車窗緊閉沒有搖下來，我就
    請駕駛人搖下車窗，請他出示證件，當時我跟副所長同時聞
    到酒味，我們副所長要求駕駛人一開始跟我們到派出所進行
    酒測，但是駕駛人不願意，駕駛人希望當場測，我們副所長
    用無線電呼叫同事到派出所拿酒測器到現場進行酒測，酒測
    結果為0.45毫克/公升．．（問：這台車子當時行進方向如
    何？）從寶橋路右轉到寶中路前進，從我們剛才所述的音樂
    坊開過來。」（見原審96年3月23日訊問筆錄）等語明確；
    且按交通警員製單舉發違反道路交通管理處罰條例所列之違
    規事實，本質上為行政處分，係公務員基於職務上之權力，
    依法就特定之具體事件所為之具公法上效果之單方面行政行
    為，基於公務員為公法上行為具有公信力之原則，該行政行
    為當可被推定為真正，其據以依法處分之事實認定亦為正確
    無誤。況於本院卷存資料內，亦查無任何足資證明警員有捏
    造事實、違法取締之情事，從而，執勤警員本其維護交通秩
    序、安全職責所為之舉發，自應受到合法、正確之推定，其
    證言自得採為佐證。此外，並有證人邱慶銘提出之照片、當
    日工作紀錄簿及勤務分配表足資佐證。受處分人上揭辯解，
    殊無可採。
四、綜上，受處分人確有在前揭時、地，於飲酒後酒精濃度超過
    標準仍駕駛汽車之違規行為，已甚明確。從而，原處分機關
    依道路交通管理處罰條例第三十五條第一項第一款、第二十
    四條第一項第二款規定，裁處受處分人罰鍰3 萬4 千5 百元
    ，吊扣駕駛執照12個月，並施以道安講習，核無違誤。
五、原審因而認抗告人確有如舉發違反道路交通管理事件通知單
    所載之違規事實，原處分機關依首揭規定就抗告人違規之行
    為裁處抗告人罰鍰3萬4千5百元，吊扣駕駛執照12個月，並
    施以道安講習，並無違誤，據此駁回抗告人異議之聲請，經
    核並無不合。抗告意旨猶執前詞指摘原判決不當，顯無理由
    ，應予駁回。
據上論斷，應依道路交通案件處理辦法第26條、刑事訴訟法第41
2條，裁定如主文。
中　　華　　民　　國　　96　　年　　5　　月　　 4 　　日
                  交通法庭審判長法　官  葉騰瑞
　　　　　　　　　　　　　　　　法  官  吳鴻章
　　　　　　　　　　　　　　　　法  官  莊明彰
以上正本證明與原本無異。
不得再抗告。
                                書記官  周素秋
中　　華　　民　　國　　96　　年　　5　　月　　 4 　　日
